【裁判字號】    99,訴,377
【裁判日期】    991231
【裁判案由】    違反毒品危害防制條例
【裁判全文】
臺灣臺南地方法院刑事判決               99年度訴字第377號
公  訴  人  臺灣臺南地方法院檢察署檢察官
被      告  黃聖洲
選任辯護人  林金宗律師
被      告  田美香
指定辯護人  本院公設辯護人余訓格
上列被告因違反毒品危害防制條例案件，經檢察官提起公訴（98
年度偵字第17034號），本院判決如下：
    主  文
黃聖洲犯如附表所示之販賣第一級毒品罪三十罪，各處如附表主
文欄所示之刑及各如附表主文欄所示之沒收。應執行有期徒刑捌
年，扣案之第一級毒品海洛因肆拾陸包（驗餘淨重合計為參點貳
貳公克）均沒收銷燬之；因販賣第一級毒品所得新臺幣壹萬陸仟
元與田美香連帶沒收之，如全部或一部不能沒收時，均以其與田
美香之財產連帶抵償之；扣案之門號0000000000、0
000000000、0000000000、0000000
000號行動電話各壹支（各含ＳＩＭ卡壹張）及筆記本貳本，
均沒收之。
田美香犯如附表所示之販賣第一級毒品罪三十罪，各處如附表主
文欄所示之刑及各如附表主文欄所示之沒收。應執行有期徒刑捌
年，扣案之第一級毒品海洛因肆拾陸包（驗餘淨重合計為參點貳
貳公克）均沒收銷燬之；因販賣第一級毒品所得新臺幣壹萬陸仟
元與黃聖洲連帶沒收之，如全部或一部不能沒收時，均以其與黃
聖洲之財產連帶抵償之；扣案之門號0000000000、0
000000000、0000000000、0000000
000號行動電話各壹支（各含ＳＩＭ卡壹張）及筆記本貳本，
均沒收之。
    事  實
一、黃聖洲、田美香為男女朋友，渠等明知海洛因係屬毒品危害
    防制條例所明定之第一級毒品，不得販賣、持有，竟基於販
    賣第一級毒品以營利之犯意聯絡，於附表一、二所示時間，
    以附表一、二所示之電話號碼行動電話，分別與宋巧靈所持
    用之0000000000號、曾思雨所持用之00000
    00000號行動電話通聯，並於附表一、二所示之時間、
    地點，分別販賣如附表一、二所示價格之第一級毒品海洛因
    予宋巧靈、曾思雨。嗣於民國九十八年十一月二十八日上午
    九時五十分許，為警獲報黃聖洲、田美香二人在臺南市○區
    ○○○路三七○巷四六號十一樓之二住處施用毒品，持本院
    核發之搜索票前往搜索，並扣得第一級毒品海洛因四十六包
    （合計驗餘淨重三點二二公克）及黃聖洲、田美香所有用以
    販毒之0000000000、0000000000、0
    000000000、0000000000門號行動電話
    四支（含ＳＩＭ卡各一張）、筆記本二本等物品。田美香在
    警方不知其有販賣第一級毒品犯行前，主動坦承上開販賣海
    洛因之犯行而願接受裁判。
二、案經臺南市警察局第五分局報告臺灣臺南地方法院檢察署檢
    察官偵查起訴。
    理  由
一、本院以下所引用之具傳聞性質之證據，檢察官、被告黃聖洲
    、田美香及其等辯護人至本案言詞辯論時，均未爭執其證據
    能力，本院審酌各該證據均非違法蒐證取得之證據，且依該
    證據作成情況作為證據應為適當，依刑事訴訟法第一百五十
    九條之五規定，應有證據能力。至以下所引用之不具傳聞性
    質之證據，因非檢警違背法定程序取得之證據，依法自應有
    證據能力，併此敘明。
二、上開事實，業據被告黃聖洲、田美香於偵審中坦承不諱，並
    與證人即購毒者宋巧靈、曾思雨於警詢、偵查中證述之情節
    大致相符，並有被告黃聖洲、田美香所持用之門號0000
    000000、0000000000、00000000
    00、0000000000號行動電話與宋巧靈所持用之
    門號0000000000號、曾思雨所持用之門號000
    0000000號行動電話之通聯紀錄、臺南市政府警察局
    第五分局扣押筆錄、扣押物品目錄表、法務部調查局濫用藥
    物實驗室鑑定書、臺南市警察局第五分局指認犯罪嫌疑人紀
    錄表（曾思雨各指認被告黃聖洲及被告田美香）、臺南市警
    察局第五分局指認犯罪嫌疑人紀錄表（宋巧靈各指認被告黃
    聖洲及被告田美香）、臺南市警察局第五分局指認犯罪嫌疑
    人紀錄表（被告黃聖洲及被告田美香指認曾思雨）附卷可稽
    ；又扣案之被告二人販賣剩餘之白色粉末四十六包，經送法
    務部調查局以化學呈色法及氣相層析質譜儀分析法檢驗結果
    ，確含第一級毒品海洛因成分（驗餘淨重合計三點二二公克
    ），亦有該局九十八年十二月二十五日調科壹字第○九八二
    三○三四○二○號鑑定書附卷可按（偵卷第八九頁）；復有
    被告二人所有供其販賣毒品聯絡使用之扣案之門號0000
    000000、0000000000、00000000
    00、0000000000號行動電話各一支（各含ＳＩ
    Ｍ卡一張）及筆記本二本扣案可資佐證。足認被告二人之自
    白與事實相符，應可採信。
三、又毒品危害防制條例所規定之販賣毒品罪，雖未明示「營利
    之意圖」為其犯罪構成要件，然「販賣」一語，在文義解釋
    上當然已寓含有買賤賣貴，而從中取利之意思存在，且從商
    業交易原理與一般社會觀念而言，販賣行為在通常情形下，
    仍係以牟取利益為其活動之主要誘因與目的；衡以毒品之非
    法交易向為政府查禁森嚴且重罰不寬貸之行為，為一般民眾
    普遍認知之事，而被告二人與證人宋巧靈、曾思雨間均無深
    切交情，僅存有買賣毒品關係，倘非有利可圖，被告二人絕
    無平白甘冒被查緝重罰之高度風險，而單純代無深厚交情之
    他人購買毒品之理，是其販入之價格當較其出售之價格為低
    ，而有從中賺取買賣價差牟利之意圖及事實，應屬合理認定
    。又販賣毒品非可公然為之，亦無公定價格，容易分裝並增
    減份量，而每次買賣之價量，可能隨時依雙方關係深淺、資
    力、需求量及對行情之認知、來源是否充裕、查緝是否嚴緊
    、購買者被查獲時供述購買對象之可能風險之評估等，而異
    其標準，非可一概論之，是販賣毒品之利得除被告供述之價
    量俱臻明確外，委難察得其交易實情，然販賣者從價差或量
    差中牟利之方式雖異，惟其販賣行為在意圖營利則屬同一；
    從而，舉凡有償交易，除足以反證其確係另基於某種非圖利
    本意之關係外，通常尚難因無法查悉其販入價格，做為是否
    高價賣出之比較，諉以無營利之意思而阻卻販賣犯行之追訴
    。本件倘被告二人若未販售上開毒品從中牟利，自無平白費
    時、費力，特意趕赴如附表一、二所示地點交付毒品之理，
    且被告黃聖洲於警詢承稱販毒主要是要維持家計等語（警卷
    第一二頁），既係為維持家計，則自應有利潤可圖，是被告
    二人營利之意圖至為炯然。被告二人確有如附表一、二所示
    之販賣第一級毒品犯行，事證已臻明確，應依法論科。
四、論罪科刑：
  (一)核被告二人所為，均係犯毒品危害防制條例第四條第一項販
    賣第一級毒品罪。被告二人販賣海洛因前後，持有海洛因之
    低度行為，應為各次販賣上開毒品之高度行為所吸收，均不
    另論罪。被告二人就本件犯罪事實，有犯意之聯絡及行為之
    分擔，均應論以共同正犯。又被告二人所犯如附表一、二所
    示之共三十罪，均犯意各別，行為互異，時間亦殊，為數行
    為，自應分別分論併罰。
  (二)按被告二人於偵審中均坦認前揭販賣第一級毒品海洛因之犯
    行，依毒品危害防制條例第十七條第二項規定，減輕其刑。
    按所謂偵查中自白，係指依刑事訴訟法規定，在具犯罪偵查
    、證據蒐集等職權之檢察官、司法警察官、司法警察及其他
    有偵查職權之公務員訊問、調查中自白者而言（最高法院八
    十七年度台上字第一二五七號判決要旨參照）。而被告於自
    白後翻異否認，乃其防禦權之正當行使，尤非法之所禁（最
    高法院八十九年度台上字第四五一三號判決要旨參照）。查
    被告黃聖洲於警詢時已自白販賣海洛因予「大胖妹妹」（經
    警查證為宋巧靈）、「黑嚕嚕」（經警查證為曾思雨）等語
    （偵卷第六四頁），被告田美香於警詢時已自首有販賣海洛
    因給綽號「大胖妹妹」、「黑嚕嚕」之女子（警卷一第三頁
    ），雖於偵查中及本院準備程序中，爭執販賣海洛因次數，
    ，惟依上開說明仍不影響被告二人於警詢之自白；且被告二
    人於本院審理中已自白犯行在案（本院卷第二一三頁）。依
    上開說明，應認被告二人於偵查中及審理時，就前開販賣第
    一級毒品均自白其犯罪，爰依毒品危害防制條例第十七條第
    二項規定，減輕其刑。
  (三)查被告二人意圖牟利，竟販賣第一級毒品，對於社會之危害
    固屬非微，惟其販賣毒品所得僅一萬六千元，獲利甚微，此
    與坊間販賣毒品之大、中盤商等毒梟未可等比，惡性尚非甚
    重，若處以該罪之依上開減輕事由減輕後之最輕刑，依社會
    一般觀念仍不無情輕法重之虞，茲依刑法第五十九條之規定
    減輕其刑（與前揭減輕事由，並遞減其刑），使輕重得宜，
    罰當其罪，俾符罪刑相當原則。
  (四)查被告田美香雖於警方不知其有販賣第一級毒品犯行前，主
    動坦承上開販賣海洛因之犯行，除有警詢筆錄外，尚有臺南
    市警察局第五分局九十九年九月二十七日南市警五刑字第○
    九九四五三六四五六○號函覆稱「有關被告田美香與黃聖洲
    等二人涉嫌販賣第一級毒品海洛因之犯行，本分局係經被告
    田美香第一次警詢後，始開始偵查。」等語（本院卷第一六
    ○頁），在卷可證。是被告田美香行為雖亦合乎刑法第六十
    二條之自首要件，惟查自首包括自白在內，被告既已自首，
    則其嗣後於偵查及審判中之自白乃自首後延續之坦白犯行，
    雖刑法第六十二條規定自首得減輕其刑及毒品危害防制條例
    第十七條第二項規定「犯第四條至第八條之罪於偵查及審判
    中均自白者，減輕其刑」，但同一行為不能為二次減輕之裁
    量，否則即有違重複評價禁止之原則，又毒品危害防制條例
    第十七條第二項所規定於偵查及審判中均自白者，減輕其刑
    ，係採必減之規定，而刑法第六十二條所規定之自首係採得
    減輕其刑之規定，基於特別法優於普通法之原則及毒品危害
    防制條例第十七條第二項規定之自白採必減輕其刑對被告較
    有利，因此有關被告田美香部分應優先適用毒品危害防制條
    例第十七條第二項減輕其刑之規定，不再依刑法第六十二條
    自首之規定減輕其刑（司法院（八一）廳刑一字第一三五二
    九號函釋參照）。
  (五)至被告二人雖於警詢時供稱本件販賣毒品之來源係江再發等
    語，惟並未查獲江再發販毒案件，有臺南市警察局第五分局
    九十九年三月二十六日南市警五刑字第○九九四五二四八八
    ○○號函在卷可查（本院卷第四五頁），且依臺灣高等法院
    江再發前案紀錄表，其目前所涉違反毒品危害防制條例案件
    ，亦非由被告二人所供出始開始偵查，亦有臺灣臺南地方法
    院檢察署九十九年十一月十五日南檢欽任九九偵三二五三字
    第七二一七四號函附卷可按（本院卷第一九五頁），是本件
    顯未合於毒品危害防制條例第十七條第一項減刑之要件，無
    從據以減輕其刑，附此敘明。
  (六)爰審酌被告二人應知毒品對人體危害之鉅，猶不思警惕，僅
    因貪圖小利，竟藉流毒他人牟取利益，戕害他人身體健康，
    且危害社會治安，所生危害非輕，惟念被告二人因貪慾致罹
    刑章，販賣之期間不長、販毒所賺取之金額有限、販賣之次
    數雖達三十次，然對象為宋巧靈、曾思雨二人、數量非多，
    以其本件犯罪情節而論，惡性尚非重大不赦，兼衡被告二人
    之素行、智識程度、家庭經濟狀況及犯罪後態度等一切情狀
    ，分別量處如附表所示之刑，並定其應執行刑。
五、沒收：
    按毒品危害防制條例第十九條第一項有關沒收因犯罪所得財
    物之規定，係採義務沒收主義，故販賣毒品所得金錢，如能
    認定確係販賣毒品所得款項，應宣告沒收，不以當場搜獲扣
    押者為限，但因其並無「不問屬於犯人與否，沒收之」之特
    別規定，自仍以沒收物屬於犯人所有者為限，始得依該規定
    予以沒收，而上開規定另稱「追徵其價額」者，必限於所沒
    收之物，為金錢以外其他財物而無法沒收時，始應追徵其價
    額，使其繳納與原物相當價額，如所得財物為金錢而無法沒
    收時，應以其財產抵償之，而不發生追徵價額問題；另上開
    規定所稱因犯罪所得之財物，係以實際所得者為限，苟無所
    得或尚未取得者，即無從為沒收、追徵或以財產抵償之諭知
    （最高法院九十三年度台上字第一二一八、二六七○、二七
    四三號及九十六年度台上字第二三三一號判決意旨參照）。
    又按共同正犯犯罪所得財物為現金時，因共同正犯應就全部
    犯罪結果負其責任而合併計算犯罪所得，且於全部或一部不
    能沒收時以其財產抵償之，但為避免執行時發生重複沒收、
    抵償情形，故各共同正犯之間係採「連帶沒收主義」，於裁
    判時應諭知被告共同犯罪所得之財物應與其他共同正犯「連
    帶沒收」及「連帶抵償」，不得就全體共同正犯之總所得，
    對各該共同正犯分別重複諭知沒收（最高法院九十八年度台
    上字第二二八五、一四九八、一四九一、八五○號判決意旨
    參照）；次按以營利為目的販入毒品，經多次販賣後，持有
    剩餘毒品被查獲，其各次販賣毒品行為，固應併合處罰，惟
    該持有剩餘毒品之低度行為，應僅為最後一次販賣毒品之高
    度行為所吸收，不另論罪，故就該查獲之剩餘毒品，祇能於
    最後一次之販賣毒品罪宣告沒收銷燬，不得於各次販賣毒品
    罪均宣告沒收銷燬（最高法院九十八年度台上字第五二八三
    、五一一七、三八二三、三三三七號判決意旨參照）。經查
    ：
  (一)查如附表一、二所示之各販賣第一級毒品所得，係被告二人
    共犯各該販賣第一級毒品之所得，雖未扣案，依照上開說明
    ，仍應依毒品危害防制條例第十九條第一項規定，為附表一
    、二主文欄所示之「沒收」及共犯間「連帶沒收」之諭知，
    如全部或一部不能沒收時，則如附表一、二主文欄所示之「
    以其財產抵償之」及「以其與共犯之財產連帶抵償之」。
  (二)扣案之門號0000000000、0000000000
    、0000000000、0000000000號行動電
    話各一支（各含ＳＩＭ卡一張），係被告二人所有，業據被
    告二人陳稱在卷（偵卷第八、一三頁），且用於附表一、二
    所示之各該販賣毒品聯絡之用，亦有通聯紀錄可查；扣案筆
    記本二本，亦為被告二人所有，用以紀錄買賣毒品之事項（
    偵卷第九、一一頁），應依毒品危害防制條例第十九條第一
    項規定，將上開行動電話（含ＳＩＭ卡）在被告二人所涉販
    賣第一級毒品犯行項下宣告沒收（詳附表一、二主文欄所示
    ）。
  (三)扣案之第一級毒品海洛因四十六包（驗餘淨重合計為三點二
    二公克，係違禁物，且為被告二人販賣第一級毒品海洛因後
    所剩餘，揆諸前揭判決意旨，上開物品自僅能於被告二人上
    開最後一次販賣第一級毒品海洛因犯行之罪刑項下（即附表
    一編號11，九十八年十一月二十八日販賣第一級毒品予宋巧
    靈），依毒品危害防制條例第十八條第一項前段，宣告沒收
    銷燬之。
據上論斷，應依刑事訴訟法第二百九十九條第一項前段，毒品危
害防制條例第四條第一項、第十七條第二項、第十八條第一項前
段、第十九條第一項，刑法第十一條前段、第二十八條、第五十
一條第五款、第九款、第五十九條，判決如主文。
本案經檢察官王誠到庭執行職務。
中    華    民    國    99    年    12    月    31    日
                  刑事第六庭  審判長法  官  田幸艷
                                    法  官  林臻嫺
                                    法  官  施介元
以上正本證明與原本無異。
如不服本判決應於收受本判決後10日內向本院提出上訴書狀，並
應敘述具體理由。其未敘述上訴理由者，應於上訴期間屆滿後20
日內向本院補提理由書狀（均須按他造當事人之人數附繕本）「
切勿逕送上級法院」。
                                    書記官  周怡青
中    華    民    國    99    年    12    月    31    日
附錄本判決論罪科刑法條
毒品危害防制條例第4條第1項
製造、運輸、販賣第一級毒品者，處死刑或無期徒刑；處無期徒
刑者，得併科新臺幣 2 千萬元以下罰金。
附表一部分：
 ┌──┬──────┬──────┬──────────┬──────────────────────┐
 │編號│通聯記錄時間│通聯電話號碼│犯罪事實            │ 主      文                                 │
 │    │            │            │                    │ （罪名及宣告刑）                           │
 ├──┼──────┼──────┼──────────┼──────────────────────┤
 │ 1  │98年 8月28日│被告田美香、│被告田美香、黃聖洲於│黃聖洲共同販賣第一級毒品，處有期徒刑柒年捌月│
 │    │下午 1時18分│黃聖洲：    │98年8月28日某時，在 │，因販賣第一級毒品所得新臺幣壹仟元與田美香連│
 │    │許至同日下午│0000000000號│臺南市○○路之大潤發│帶沒收之，如全部或一部不能沒收時，以其與田美│
 │    │2時6分許    │證人宋巧靈：│量販店旁公園販售第一│香之財產連帶抵償之；扣案之門號0000000│
 │    │            │0000000000號│級毒品海洛因2包計新 │○○○號行動電話壹支（含ＳＩＭ卡壹張）、筆記│
 │    │            │            │臺幣（下同）1千元予 │本貳本，均沒收之。                          │
 │    │            │            │宋巧靈              │                                            │
 │    │            │            │                    │田美香共同販賣第一級毒品，處有期徒刑柒年捌月│
 │    │            │            │                    │，因販賣第一級毒品所得新臺幣壹仟元與黃聖洲連│
 │    │            │            │                    │帶沒收之，如全部或一部不能沒收時，以其與黃聖│
 │    │            │            │                    │洲之財產連帶抵償之；扣案之門號0000000│
 │    │            │            │                    │○○○號行動電話壹支（含ＳＩＭ卡壹張）、筆記│
 │    │            │            │                    │本貳本，均沒收之。                          │
 ├──┼──────┼──────┼──────────┼──────────────────────┤
 │ 2  │98年10月23日│被告田美香、│被告田美香、黃聖洲於│黃聖洲共同販賣第一級毒品，處有期徒刑柒年捌月│
 │    │下午1時26分 │黃聖洲：    │98年10月23日某時，在│，因販賣第一級毒品所得新臺幣伍佰元與田美香連│
 │    │許至同日晚上│0000000000號│臺南市○○路之大潤發│帶沒收之，如全部或一部不能沒收時，以其與田美│
 │    │9時48分許   │證人宋巧靈：│量販店旁公園販售第一│香之財產連帶抵償之；扣案之門號0000000│
 │    │            │0000000000號│級毒品海洛因1包計5百│四九八號行動電話壹支（含ＳＩＭ卡壹張）、筆記│
 │    │            │            │元予宋巧靈          │本貳本，均沒收之。                          │
 │    │            │            │                    │                                            │
 │    │            │            │                    │田美香共同販賣第一級毒品，處有期徒刑柒年捌月│
 │    │            │            │                    │，因販賣第一級毒品所得新臺幣伍佰元與黃聖洲連│
 │    │            │            │                    │帶沒收之，如全部或一部不能沒收時，以其與黃聖│
 │    │            │            │                    │洲之財產連帶抵償之；扣案之門號0000000│
 │    │            │            │                    │四九八號行動電話壹支（含ＳＩＭ卡壹張）、筆記│
 │    │            │            │                    │本貳本，均沒收之。                          │
 ├──┼──────┼──────┼──────────┼──────────────────────┤
 │ 3  │98年10月26日│被告田美香、│被告田美香、黃聖洲於│黃聖洲共同販賣第一級毒品，處有期徒刑柒年捌月│
 │    │下午4時11分 │黃聖洲：    │98年10月26日某時，在│，因販賣第一級毒品所得新臺幣伍佰元與田美香連│
 │    │許至同日晚上│0000000000號│臺南市○○路之大潤發│帶沒收之，如全部或一部不能沒收時，以其與田美│
 │    │8時23分許   │證人宋巧靈：│量販店旁公園販售第一│香之財產連帶抵償之；扣案之門號0000000│
 │    │            │0000000000號│級毒品海洛因1包計5百│四九八號行動電話壹支（含ＳＩＭ卡壹張）、筆記│
 │    │            │            │元予證人宋巧靈      │本貳本，均沒收之。                          │
 │    │            │            │                    │                                            │
 │    │            │            │                    │田美香共同販賣第一級毒品，處有期徒刑柒年捌月│
 │    │            │            │                    │，因販賣第一級毒品所得新臺幣伍佰元與黃聖洲連│
 │    │            │            │                    │帶沒收之，如全部或一部不能沒收時，以其與黃聖│
 │    │            │            │                    │洲之財產連帶抵償之；扣案之門號0000000│
 │    │            │            │                    │四九八號行動電話壹支（含ＳＩＭ卡壹張）、筆記│
 │    │            │            │                    │本貳本，均沒收之。                          │
 ├──┼──────┼──────┼──────────┼──────────────────────┤
 │ 4  │98年10月28日│被告田美香、│被告田美香、黃聖洲於│黃聖洲共同販賣第一級毒品，處有期徒刑柒年捌月│
 │    │下午1時44分 │黃聖洲：    │98年10月28日某時，在│，因販賣第一級毒品所得新臺幣伍佰元與田美香連│
 │    │許至同日晚上│0000000000號│臺南市○○路之大潤發│帶沒收之，如全部或一部不能沒收時，以其與田美│
 │    │8時42分許   │證人宋巧靈：│量販店旁公園販售第一│香之財產連帶抵償之；扣案之門號0000000│
 │    │            │0000000000號│級毒品海洛因1包計5百│四九八號行動電話壹支（含ＳＩＭ卡壹張）、筆記│
 │    │            │            │元予宋巧靈          │本貳本，均沒收之。                          │
 │    │            │            │                    │                                            │
 │    │            │            │                    │田美香共同販賣第一級毒品，處有期徒刑柒年捌月│
 │    │            │            │                    │，因販賣第一級毒品所得新臺幣伍佰元與黃聖洲連│
 │    │            │            │                    │帶沒收之，如全部或一部不能沒收時，以其與黃聖│
 │    │            │            │                    │洲之財產連帶抵償之；扣案之門號0000000│
 │    │            │            │                    │四九八號行動電話壹支（含ＳＩＭ卡壹張）、筆記│
 │    │            │            │                    │本貳本，均沒收之。                          │
 ├──┼──────┼──────┼──────────┼──────────────────────┤
 │ 5  │98年11月 1日│被告田美香、│被告田美香、黃聖洲於│黃聖洲共同販賣第一級毒品，處有期徒刑柒年捌月│
 │    │上午 9時14分│黃聖洲：    │98年11月1日某時，在 │，因販賣第一級毒品所得新臺幣伍佰元與田美香連│
 │    │許至同日晚上│0000000000號│臺南市○○路之大潤發│帶沒收之，如全部或一部不能沒收時，以其與田美│
 │    │7時59分許   │證人宋巧靈：│量販店旁公園販售第一│香之財產連帶抵償之；扣案之門號0000000│
 │    │            │0000000000號│級毒品海洛因1包計5百│四九八號行動電話壹支（含ＳＩＭ卡壹張）、筆記│
 │    │            │            │元予宋巧靈          │本貳本，均沒收之。                          │
 │    │            │            │                    │                                            │
 │    │            │            │                    │田美香共同販賣第一級毒品，處有期徒刑柒年捌月│
 │    │            │            │                    │，因販賣第一級毒品所得新臺幣伍佰元與黃聖洲連│
 │    │            │            │                    │帶沒收之，如全部或一部不能沒收時，以其與黃聖│
 │    │            │            │                    │洲之財產連帶抵償之；扣案之門號0000000│
 │    │            │            │                    │四九八號行動電話壹支（含ＳＩＭ卡壹張）、筆記│
 │    │            │            │                    │本貳本，均沒收之。                          │
 ├──┼──────┼──────┼──────────┼──────────────────────┤
 │ 6  │98年11月10日│被告田美香、│被告田美香、黃聖洲於│黃聖洲共同販賣第一級毒品，處有期徒刑柒年捌月│
 │    │下午4時32分 │黃聖洲：    │98年11月10日某時，在│，因販賣第一級毒品所得新臺幣伍佰元與田美香連│
 │    │許至同日晚上│0000000000號│臺南市○○路之大潤發│帶沒收之，如全部或一部不能沒收時，以其與田美│
 │    │9時29分許   │證人宋巧靈：│量販店旁公園販售第一│香之財產連帶抵償之；扣案之門號0000000│
 │    │            │0000000000號│級毒品海洛因1包計5百│四九八號行動電話壹支（含ＳＩＭ卡壹張）、筆記│
 │    │            │            │元予宋巧靈          │本貳本，均沒收之。                          │
 │    │            │            │                    │                                            │
 │    │            │            │                    │田美香共同販賣第一級毒品，處有期徒刑柒年捌月│
 │    │            │            │                    │，因販賣第一級毒品所得新臺幣伍佰元與黃聖洲連│
 │    │            │            │                    │帶沒收之，如全部或一部不能沒收時，以其與黃聖│
 │    │            │            │                    │洲之財產連帶抵償之；扣案之門號0000000│
 │    │            │            │                    │四九八號行動電話壹支（含ＳＩＭ卡壹張）、筆記│
 │    │            │            │                    │本貳本，均沒收之。                          │
 ├──┼──────┼──────┼──────────┼──────────────────────┤
 │ 7  │98年11月13日│被告田美香、│被告田美香、黃聖洲於│黃聖洲共同販賣第一級毒品，處有期徒刑柒年捌月│
 │    │上午11時40分│黃聖洲：    │98年11月13日某時在臺│，因販賣第一級毒品所得新臺幣伍佰元與田美香連│
 │    │許至同日晚上│0000000000  │南市○○路之大潤發量│帶沒收之，如全部或一部不能沒收時，以其與田美│
 │    │10時58分許  │證人宋巧靈：│販店旁公園販售第一級│香之財產連帶抵償之；扣案之門號0000000│
 │    │            │0000000000號│毒品海洛因1包計5百元│六四三號行動電話壹支（含ＳＩＭ卡壹張）、筆記│
 │    │            │            │予宋巧靈            │本貳本，均沒收之。                          │
 │    │            │            │                    │                                            │
 │    │            │            │                    │田美香共同販賣第一級毒品，處有期徒刑柒年捌月│
 │    │            │            │                    │，因販賣第一級毒品所得新臺幣伍佰元與黃聖洲連│
 │    │            │            │                    │帶沒收之，如全部或一部不能沒收時，以其與黃聖│
 │    │            │            │                    │洲之財產連帶抵償之；扣案之門號0000000│
 │    │            │            │                    │六四三號行動電話壹支（含ＳＩＭ卡壹張）、筆記│
 │    │            │            │                    │本貳本，均沒收之。                          │
 ├──┼──────┼──────┼──────────┼──────────────────────┤
 │ 8  │(1)         │(1)被告田美 │被告田美香、黃聖洲於│黃聖洲共同販賣第一級毒品，處有期徒刑柒年捌月│
 │    │98年11月16日│香、黃聖洲：│98年11月16日某時，在│，因販賣第一級毒品所得新臺幣伍佰元與田美香連│
 │    │上午 7時17分│0000000000號│臺南市○○路之大潤發│帶沒收之，如全部或一部不能沒收時，以其與田美│
 │    │許至同日晚上│證人宋巧靈：│量販店旁公園販售第一│香之財產連帶抵償之；扣案之門號0000000│
 │    │10時55分許  │0000000000號│級毒品海洛因1包計5百│五四九、0000000000號行動電話各壹支│
 │    │(2)         │(2) 被告田美│元予宋巧靈          │（各含ＳＩＭ卡壹張）、筆記本貳本，均沒收之。│
 │    │98年11月16日│香、黃聖洲：│                    │                                            │
 │    │晚上7時44分 │0000000000號│                    │田美香共同販賣第一級毒品，處有期徒刑柒年捌月│
 │    │許至同日晚上│證人宋巧靈：│                    │，因販賣第一級毒品所得新臺幣伍佰元與黃聖洲連│
 │    │8時54分許   │0000000000號│                    │帶沒收之，如全部或一部不能沒收時，以其與黃聖│
 │    │            │            │                    │洲之財產連帶抵償之；扣案之門號0000000│
 │    │            │            │                    │五四九、0000000000號行動電話各壹支│
 │    │            │            │                    │（各含ＳＩＭ卡壹張）、筆記本貳本，均沒收之。│
 ├──┼──────┼──────┼──────────┼──────────────────────┤
 │ 9  │98年11月18日│被告田美香、│被告田美香、黃聖洲於│黃聖洲共同販賣第一級毒品，處有期徒刑柒年捌月│
 │    │下午1時52分 │黃聖洲：    │98年11月18日某時，在│，因販賣第一級毒品所得新臺幣伍佰元與田美香連│
 │    │許至同日晚上│0000000000號│臺南市○○路之大潤發│帶沒收之，如全部或一部不能沒收時，以其與田美│
 │    │9時14分許   │證人宋巧靈：│量販店旁公園販售第一│香之財產連帶抵償之；扣案之門號0000000│
 │    │            │0000000000號│級毒品海洛因1包計5百│五四九號行動電話壹支（含ＳＩＭ卡壹張）、筆記│
 │    │            │            │元予宋巧靈          │本貳本，均沒收之。                          │
 │    │            │            │                    │                                            │
 │    │            │            │                    │田美香共同販賣第一級毒品，處有期徒刑柒年捌月│
 │    │            │            │                    │，因販賣第一級毒品所得新臺幣伍佰元與黃聖洲連│
 │    │            │            │                    │帶沒收之，如全部或一部不能沒收時，以其與黃聖│
 │    │            │            │                    │洲之財產連帶抵償之；扣案之門號0000000│
 │    │            │            │                    │五四九號行動電話壹支（含ＳＩＭ卡壹張）、筆記│
 │    │            │            │                    │本貳本，均沒收之。                          │
 ├──┼──────┼──────┼──────────┼──────────────────────┤
 │ 10 │98年11月21日│被告田美香、│被告田美香、黃聖洲於│黃聖洲共同販賣第一級毒品，處有期徒刑柒年捌月│
 │    │下午1時4分許│黃聖洲：    │98年11月21日某時，在│，因販賣第一級毒品所得新臺幣伍佰元與田美香連│
 │    │至同日下午1 │0000000000號│臺南市○○路之大潤發│帶沒收之，如全部或一部不能沒收時，以其與田美│
 │    │時52分許    │證人宋巧靈：│量販店旁公園販售第一│香之財產連帶抵償之；扣案之門號0000000│
 │    │            │0000000000號│級毒品海洛因1包計5百│五四九號行動電話壹支（含ＳＩＭ卡壹張）、筆記│
 │    │            │            │元予宋巧靈          │本貳本，均沒收之。                          │
 │    │            │            │                    │                                            │
 │    │            │            │                    │田美香共同販賣第一級毒品，處有期徒刑柒年捌月│
 │    │            │            │                    │，因販賣第一級毒品所得新臺幣伍佰元與黃聖洲連│
 │    │            │            │                    │帶沒收之，如全部或一部不能沒收時，以其與黃聖│
 │    │            │            │                    │洲之財產連帶抵償之；扣案之門號0000000│
 │    │            │            │                    │五四九號行動電話壹支（含ＳＩＭ卡壹張）、筆記│
 │    │            │            │                    │本貳本，均沒收之。                          │
 ├──┼──────┼──────┼──────────┼──────────────────────┤
 │ 11 │98年11月27日│被告田美香、│被告田美香、黃聖洲於│黃聖洲共同販賣第一級毒品，處有期徒刑柒年捌月│
 │    │下午2時4分許│黃聖洲：    │98年11月27日某時，在│，扣案之第一級毒品海洛因肆拾陸包（驗餘淨重合│
 │    │至同日晚上9 │0000000000號│臺南市○區○○○路37│計為參點貳貳公克）沒收銷燬之；因販賣第一級毒│
 │    │時32分許    │證人宋巧靈：│0 巷46號11樓之2販售 │品所得新臺幣壹仟元與田美香連帶沒收之，如全部│
 │    │            │0000000000號│第一級毒品海洛因2包 │或一部不能沒收時，以其與田美香連之財產連帶抵│
 │    │            │            │計1千元予宋巧靈     │償之；扣案之門號0000000000號行動電│
 │    │            │            │                    │話壹支（含ＳＩＭ卡壹張）、筆記本貳本，均沒收│
 │    │            │            │                    │之。                                        │
 │    │            │            │                    │                                            │
 │    │            │            │                    │田美香共同販賣第一級毒品，處有期徒刑柒年捌月│
 │    │            │            │                    │，扣案之第一級毒品海洛因肆拾陸包（驗餘淨重合│
 │    │            │            │                    │計為參點貳貳公克）沒收銷燬之；因販賣第一級毒│
 │    │            │            │                    │品所得新臺幣壹仟元與黃聖洲連帶沒收之，如全部│
 │    │            │            │                    │或一部不能沒收時，以其與黃聖洲之財產抵償之；│
 │    │            │            │                    │扣案之門號0000000000號行動電話壹支│
 │    │            │            │                    │（含ＳＩＭ卡壹張）、筆記本貳本，均沒收之。  │
 └──┴──────┴──────┴──────────┴──────────────────────┘
  (二)附表二部分：
 ┌──┬──────┬──────┬──────────┬──────────────────────┐
 │編號│通聯記錄時間│通聯電話號碼│犯罪事實            │ 主      文                                 │
 │    │            │            │                    │ （罪名及宣告刑）                           │
 ├──┼──────┼──────┼──────────┼──────────────────────┤
 │ 1  │98年10月22日│被告田美香、│被告田美香、黃聖洲於│黃聖洲共同販賣第一級毒品，處有期徒刑柒年捌月│
 │    │上午11時 9分│黃聖洲：    │98年10月22日某時，在│，因販賣第一級毒品所得新臺幣伍佰元與田美香連│
 │    │許至同日晚上│0000000000號│臺南市○○路某公園販│帶沒收之，如全部或一部不能沒收時，以其與田美│
 │    │8時57分許   │證人曾思雨：│售第一級毒品海洛因1 │香之財產連帶抵償之；扣案之門號0000000│
 │    │            │0000000000號│包計5百元予曾思雨   │四九八號行動電話壹支（含ＳＩＭ卡壹張）、筆記│
 │    │            │            │                    │本貳本，均沒收之。                          │
 │    │            │            │                    │                                            │
 │    │            │            │                    │田美香共同販賣第一級毒品，處有期徒刑柒年捌月│
 │    │            │            │                    │，因販賣第一級毒品所得新臺幣伍佰元與黃聖洲連│
 │    │            │            │                    │帶沒收之，如全部或一部不能沒收時，以其與黃聖│
 │    │            │            │                    │洲之財產連帶抵償之；扣案之門號0000000│
 │    │            │            │                    │四九八號行動電話壹支（含ＳＩＭ卡壹張）、筆記│
 │    │            │            │                    │本貳本，均沒收之。                          │
 ├──┼──────┼──────┼──────────┼──────────────────────┤
 │ 2  │98年10月23日│被告田美香、│被告田美香、黃聖洲於│黃聖洲共同販賣第一級毒品，處有期徒刑柒年捌月│
 │    │晚上9時15分 │黃聖洲：    │98年10月23日某時，在│，因販賣第一級毒品所得新臺幣伍佰元與田美香連│
 │    │許至同日晚上│0000000000號│臺南市○○路某公園販│帶沒收之，如全部或一部不能沒收時，以其與田美│
 │    │9時18分許   │證人曾思雨：│售第一級毒品海洛因1 │香之財產連帶抵償之；扣案之門號0000000│
 │    │            │0000000000號│包計5百元予曾思雨   │四九八號行動電話壹支（含ＳＩＭ卡壹張）、筆記│
 │    │            │            │                    │本貳本，均沒收之。                          │
 │    │            │            │                    │                                            │
 │    │            │            │                    │田美香共同販賣第一級毒品，處有期徒刑柒年捌月│
 │    │            │            │                    │，因販賣第一級毒品所得新臺幣伍佰元與黃聖洲連│
 │    │            │            │                    │帶沒收之，如全部或一部不能沒收時，以其與黃聖│
 │    │            │            │                    │洲之財產連帶抵償之；扣案之門號0000000│
 │    │            │            │                    │四九八號行動電話壹支（含ＳＩＭ卡壹張）、筆記│
 │    │            │            │                    │本貳本，均沒收之。                          │
 ├──┼──────┼──────┼──────────┼──────────────────────┤
 │ 3  │98年10月24日│被告田美香、│被告田美香、黃聖洲於│黃聖洲共同販賣第一級毒品，處有期徒刑柒年捌月│
 │    │凌晨 0時59分│黃聖洲：    │98年10月24日某時，在│，因販賣第一級毒品所得新臺幣伍佰元與田美香連│
 │    │許至同日晚上│0000000000號│臺南市○○路某公園販│帶沒收之，如全部或一部不能沒收時，以其與田美│
 │    │8時57分許   │證人曾思雨：│售第一級毒品海洛因1 │香之財產連帶抵償之；扣案之門號0000000│
 │    │            │0000000000號│包計5百元予曾思雨   │四九八號行動電話壹支（含ＳＩＭ卡壹張）、筆記│
 │    │            │            │                    │本貳本，均沒收之。                          │
 │    │            │            │                    │                                            │
 │    │            │            │                    │田美香共同販賣第一級毒品，處有期徒刑柒年捌月│
 │    │            │            │                    │，因販賣第一級毒品所得新臺幣伍佰元與黃聖洲連│
 │    │            │            │                    │帶沒收之，如全部或一部不能沒收時，以其與黃聖│
 │    │            │            │                    │洲之財產連帶抵償之；扣案之門號0000000│
 │    │            │            │                    │四九八號行動電話壹支（含ＳＩＭ卡壹張）、筆記│
 │    │            │            │                    │本貳本，均沒收之。                          │
 ├──┼──────┼──────┼──────────┼──────────────────────┤
 │ 4  │98年10月25日│被告田美香、│被告田美香、黃聖洲於│黃聖洲共同販賣第一級毒品，處有期徒刑柒年捌月│
 │    │上午11時 7分│黃聖洲：    │98年10月25日某時，在│，因販賣第一級毒品所得新臺幣伍佰元與田美香連│
 │    │許至同日晚上│0000000000號│臺南市○○路某公園販│帶沒收之，如全部或一部不能沒收時，以其與田美│
 │    │8時1分許    │證人曾思雨：│售第一級毒品海洛因1 │香之財產連帶抵償之；扣案之門號0000000│
 │    │            │0000000000號│包計5百元予曾思雨   │四九八號行動電話壹支（含ＳＩＭ卡壹張）、筆記│
 │    │            │            │                    │本貳本，均沒收之。                          │
 │    │            │            │                    │                                            │
 │    │            │            │                    │田美香共同販賣第一級毒品，處有期徒刑柒年捌月│
 │    │            │            │                    │，因販賣第一級毒品所得新臺幣伍佰元與黃聖洲連│
 │    │            │            │                    │帶沒收之，如全部或一部不能沒收時，以其與黃聖│
 │    │            │            │                    │洲之財產連帶抵償之；扣案之門號0000000│
 │    │            │            │                    │四九八號行動電話壹支（含ＳＩＭ卡壹張）、筆記│
 │    │            │            │                    │本貳本，均沒收之。                          │
 ├──┼──────┼──────┼──────────┼──────────────────────┤
 │ 5  │98年10月26日│被告田美香、│被告田美香、黃聖洲於│黃聖洲共同販賣第一級毒品，處有期徒刑柒年捌月│
 │    │上午10時39分│黃聖洲：    │98年10月26日某時，在│，因販賣第一級毒品所得新臺幣伍佰元與田美香連│
 │    │許至同日晚上│0000000000號│臺南市○○路某公園販│帶沒收之，如全部或一部不能沒收時，以其與田美│
 │    │11時8分許   │證人曾思雨：│售第一級毒品海洛因1 │香之財產連帶抵償之；扣案之門號0000000│
 │    │            │0000000000號│包計5百元予曾思雨   │四九八號行動電話壹支（含ＳＩＭ卡壹張）、筆記│
 │    │            │            │                    │本貳本，均沒收之。                          │
 │    │            │            │                    │                                            │
 │    │            │            │                    │田美香共同販賣第一級毒品，處有期徒刑柒年捌月│
 │    │            │            │                    │，因販賣第一級毒品所得新臺幣伍佰元與黃聖洲連│
 │    │            │            │                    │帶沒收之，如全部或一部不能沒收時，以其與黃聖│
 │    │            │            │                    │洲之財產連帶抵償之；扣案之門號0000000│
 │    │            │            │                    │四九八號行動電話壹支（含ＳＩＭ卡壹張）、筆記│
 │    │            │            │                    │本貳本，均沒收之。                          │
 ├──┼──────┼──────┼──────────┼──────────────────────┤
 │ 6  │98年10月27日│被告田美香、│被告田美香、黃聖洲於│黃聖洲共同販賣第一級毒品，處有期徒刑柒年捌月│
 │    │凌晨0時0分許│黃聖洲：    │98年10月27日某時，在│，因販賣第一級毒品所得新臺幣伍佰元與田美香連│
 │    │至同日晚上8 │0000000000號│臺南市○○路某公園販│帶沒收之，如全部或一部不能沒收時，以其與田美│
 │    │時54分許    │證人曾思雨：│售第一級毒品海洛因1 │香之財產連帶抵償之；扣案之門號0000000│
 │    │            │0000000000號│包計5百元予曾思雨   │四九八號行動電話壹支（含ＳＩＭ卡壹張）、筆記│
 │    │            │            │                    │本貳本，均沒收之。                          │
 │    │            │            │                    │                                            │
 │    │            │            │                    │田美香共同販賣第一級毒品，處有期徒刑柒年捌月│
 │    │            │            │                    │，因販賣第一級毒品所得新臺幣伍佰元與黃聖洲連│
 │    │            │            │                    │帶沒收之，如全部或一部不能沒收時，以其與黃聖│
 │    │            │            │                    │洲之財產連帶抵償之；扣案之門號0000000│
 │    │            │            │                    │四九八號行動電話壹支（含ＳＩＭ卡壹張）、筆記│
 │    │            │            │                    │本貳本，均沒收之。                          │
 ├──┼──────┼──────┼──────────┼──────────────────────┤
 │ 7  │98年10月28日│被告田美香、│被告田美香、黃聖洲於│黃聖洲共同販賣第一級毒品，處有期徒刑柒年捌月│
 │    │晚上7時28分 │黃聖洲：    │98年10月28日某時，在│，因販賣第一級毒品所得新臺幣伍佰元與田美香連│
 │    │許至同日晚上│0000000000號│臺南市○○路某公園販│帶沒收之，如全部或一部不能沒收時，以其與田美│
 │    │7時35分許   │證人曾思雨：│售第一級毒品海洛因1 │香之財產連帶抵償之；扣案之門號0000000│
 │    │            │0000000000號│包計5百元予曾思雨   │四九八號行動電話壹支（含ＳＩＭ卡壹張）、筆記│
 │    │            │            │                    │本貳本，均沒收之。                          │
 │    │            │            │                    │                                            │
 │    │            │            │                    │田美香共同販賣第一級毒品，處有期徒刑柒年捌月│
 │    │            │            │                    │，因販賣第一級毒品所得新臺幣伍佰元與黃聖洲連│
 │    │            │            │                    │帶沒收之，如全部或一部不能沒收時，以其與黃聖│
 │    │            │            │                    │洲之財產連帶抵償之；扣案之門號0000000│
 │    │            │            │                    │四九八號行動電話壹支（含ＳＩＭ卡壹張）、筆記│
 │    │            │            │                    │本貳本，均沒收之。                          │
 ├──┼──────┼──────┼──────────┼──────────────────────┤
 │ 8  │98年10月29日│被告田美香、│被告田美香、黃聖洲於│黃聖洲共同販賣第一級毒品，處有期徒刑柒年捌月│
 │    │下午1時37分 │黃聖洲：    │98年10月29日某時，在│，因販賣第一級毒品所得新臺幣伍佰元與田美香連│
 │    │許至同日晚上│0000000000號│臺南市○○路某公園販│帶沒收之，如全部或一部不能沒收時，以其與田美│
 │    │8時20分許   │證人曾思雨：│售第一級毒品海洛因1 │香之財產連帶抵償之；扣案之門號0000000│
 │    │            │0000000000號│包計5百元予曾思雨   │四九八號行動電話壹支（含ＳＩＭ卡壹張）、筆記│
 │    │            │            │                    │本貳本，均沒收之。                          │
 │    │            │            │                    │                                            │
 │    │            │            │                    │田美香共同販賣第一級毒品，處有期徒刑柒年捌月│
 │    │            │            │                    │，因販賣第一級毒品所得新臺幣伍佰元與黃聖洲連│
 │    │            │            │                    │帶沒收之，如全部或一部不能沒收時，以其與黃聖│
 │    │            │            │                    │洲之財產連帶抵償之；扣案之門號0000000│
 │    │            │            │                    │四九八號行動電話壹支（含ＳＩＭ卡壹張）、筆記│
 │    │            │            │                    │本貳本，均沒收之。                          │
 ├──┼──────┼──────┼──────────┼──────────────────────┤
 │ 9  │98年10月30日│被告田美香、│被告田美香、黃聖洲於│黃聖洲共同販賣第一級毒品，處有期徒刑柒年捌月│
 │    │晚上8時51分 │黃聖洲：    │98年10月30日某時，在│，因販賣第一級毒品所得新臺幣伍佰元與田美香連│
 │    │許至同日晚上│0000000000號│臺南市○○路某公園販│帶沒收之，如全部或一部不能沒收時，以其與田美│
 │    │10時40分許  │證人曾思雨：│售第一級毒品海洛因1 │香之財產連帶抵償之；扣案之門號0000000│
 │    │            │0000000000號│包計5百元予曾思雨   │四九八號行動電話壹支（含ＳＩＭ卡壹張）、筆記│
 │    │            │            │                    │本貳本，均沒收之。                          │
 │    │            │            │                    │                                            │
 │    │            │            │                    │田美香共同販賣第一級毒品，處有期徒刑柒年捌月│
 │    │            │            │                    │，因販賣第一級毒品所得新臺幣伍佰元與黃聖洲連│
 │    │            │            │                    │帶沒收之，如全部或一部不能沒收時，以其與黃聖│
 │    │            │            │                    │洲之財產連帶抵償之；扣案之門號0000000│
 │    │            │            │                    │四九八號行動電話壹支（含ＳＩＭ卡壹張）、筆記│
 │    │            │            │                    │本貳本，均沒收之。                          │
 ├──┼──────┼──────┼──────────┼──────────────────────┤
 │ 10 │98年10月31日│被告田美香、│被告田美香、黃聖洲於│黃聖洲共同販賣第一級毒品，處有期徒刑柒年捌月│
 │    │凌晨0時24分 │黃聖洲：    │98年10月31日某時在臺│，因販賣第一級毒品所得新臺幣伍佰元與田美香連│
 │    │許至同日晚上│0000000000號│南市○○路某公園販售│帶沒收之，如全部或一部不能沒收時，以其與田美│
 │    │9時57分許   │證人曾思雨：│第一級毒品海洛因1包 │香之財產連帶抵償之；扣案之門號0000000│
 │    │            │0000000000號│計5 百元予曾思雨    │四九八號行動電話壹支（含ＳＩＭ卡壹張）、筆記│
 │    │            │            │                    │本貳本，均沒收之。                          │
 │    │            │            │                    │                                            │
 │    │            │            │                    │田美香共同販賣第一級毒品，處有期徒刑柒年捌月│
 │    │            │            │                    │，因販賣第一級毒品所得新臺幣伍佰元與黃聖洲連│
 │    │            │            │                    │帶沒收之，如全部或一部不能沒收時，以其與黃聖│
 │    │            │            │                    │洲之財產連帶抵償之；扣案之門號0000000│
 │    │            │            │                    │四九八號行動電話壹支（含ＳＩＭ卡壹張）、筆記│
 │    │            │            │                    │本貳本，均沒收之。                          │
 ├──┼──────┼──────┼──────────┼──────────────────────┤
 │ 11 │98年11月 1日│被告田美香、│被告田美香、黃聖洲於│黃聖洲共同販賣第一級毒品，處有期徒刑柒年捌月│
 │    │凌晨1時6分許│黃聖洲：    │98年11月1日某時在臺 │，因販賣第一級毒品所得新臺幣伍佰元與田美香連│
 │    │至同日晚上8 │0000000000號│南市○○路某公園販售│帶沒收之，如全部或一部不能沒收時，以其與田美│
 │    │時27分許    │證人曾思雨：│第一級毒品海洛因1包 │香之財產連帶抵償之；扣案之門號0000000│
 │    │            │0000000000號│計5百元予曾思雨     │四九八號行動電話壹支（含ＳＩＭ卡壹張）、筆記│
 │    │            │            │                    │本貳本，均沒收之。                          │
 │    │            │            │                    │                                            │
 │    │            │            │                    │田美香共同販賣第一級毒品，處有期徒刑柒年捌月│
 │    │            │            │                    │，因販賣第一級毒品所得新臺幣伍佰元與黃聖洲連│
 │    │            │            │                    │帶沒收之，如全部或一部不能沒收時，以其與黃聖│
 │    │            │            │                    │洲之財產連帶抵償之；扣案之門號0000000│
 │    │            │            │                    │四九八號行動電話壹支（含ＳＩＭ卡壹張）、筆記│
 │    │            │            │                    │本貳本，均沒收之。                          │
 ├──┼──────┼──────┼──────────┼──────────────────────┤
 │ 12 │98年11月 2日│被告田美香、│被告田美香、黃聖洲於│黃聖洲共同販賣第一級毒品，處有期徒刑柒年捌月│
 │    │晚上8時55分 │黃聖洲：    │98年11月2日某時在臺 │，因販賣第一級毒品所得新臺幣伍佰元與田美香連│
 │    │許至同日晚上│0000000000號│南市○○路某公園販售│帶沒收之，如全部或一部不能沒收時，以其與田美│
 │    │9 時1分許   │證人曾思雨：│第一級毒品海洛因1包 │香之財產連帶抵償之；扣案之門號0000000│
 │    │            │0000000000號│計5 百元予曾思雨    │四九八號行動電話壹支（含ＳＩＭ卡壹張）、筆記│
 │    │            │            │                    │本貳本，均沒收之。                          │
 │    │            │            │                    │                                            │
 │    │            │            │                    │田美香共同販賣第一級毒品，處有期徒刑柒年捌月│
 │    │            │            │                    │，因販賣第一級毒品所得新臺幣伍佰元與黃聖洲連│
 │    │            │            │                    │帶沒收之，如全部或一部不能沒收時，以其與黃聖│
 │    │            │            │                    │洲之財產連帶抵償之；扣案之門號0000000│
 │    │            │            │                    │四九八號行動電話壹支（含ＳＩＭ卡壹張）、筆記│
 │    │            │            │                    │本貳本，均沒收之。                          │
 ├──┼──────┼──────┼──────────┼──────────────────────┤
 │ 13 │98年11月 3日│被告田美香、│被告田美香、黃聖洲於│黃聖洲共同販賣第一級毒品，處有期徒刑柒年捌月│
 │    │晚上8時40分 │黃聖洲：    │98年11月3日某時在臺 │，因販賣第一級毒品所得新臺幣伍佰元與田美香連│
 │    │許至同日晚上│0000000000號│南市○○路某公園販售│帶沒收之，如全部或一部不能沒收時，以其與田美│
 │    │8 時49分許  │證人曾思雨：│第一級毒品海洛因1包 │香之財產連帶抵償之；扣案之門號0000000│
 │    │            │0000000000號│計5百元予曾思雨     │四九八號行動電話壹支（含ＳＩＭ卡壹張）、筆記│
 │    │            │            │                    │本貳本，均沒收之。                          │
 │    │            │            │                    │                                            │
 │    │            │            │                    │田美香共同販賣第一級毒品，處有期徒刑柒年捌月│
 │    │            │            │                    │，因販賣第一級毒品所得新臺幣伍佰元與黃聖洲連│
 │    │            │            │                    │帶沒收之，如全部或一部不能沒收時，以其與黃聖│
 │    │            │            │                    │洲之財產連帶抵償之；扣案之門號0000000│
 │    │            │            │                    │四九八號行動電話壹支（含ＳＩＭ卡壹張）、筆記│
 │    │            │            │                    │本貳本，均沒收之。                          │
 ├──┼──────┼──────┼──────────┼──────────────────────┤
 │ 14 │98年11月 6日│被告田美香、│被告田美香、黃聖洲於│黃聖洲共同販賣第一級毒品，處有期徒刑柒年捌月│
 │    │晚上10時2分 │黃聖洲：    │98年11月6日某時在臺 │，因販賣第一級毒品所得新臺幣伍佰元與田美香連│
 │    │許至同日晚上│0000000000號│南市○○路某公園販售│帶沒收之，如全部或一部不能沒收時，以其與田美│
 │    │11 時32分許 │證人曾思雨：│第一級毒品海洛因1包 │香之財產連帶抵償之；扣案之門號0000000│
 │    │            │0000000000號│計5 百元予曾思雨    │四九八號行動電話壹支（含ＳＩＭ卡壹張）、筆記│
 │    │            │            │                    │本貳本，均沒收之。                          │
 │    │            │            │                    │                                            │
 │    │            │            │                    │田美香共同販賣第一級毒品，處有期徒刑柒年捌月│
 │    │            │            │                    │，因販賣第一級毒品所得新臺幣伍佰元與黃聖洲連│
 │    │            │            │                    │帶沒收之，如全部或一部不能沒收時，以其與黃聖│
 │    │            │            │                    │洲之財產連帶抵償之；扣案之門號0000000│
 │    │            │            │                    │四九八號行動電話壹支（含ＳＩＭ卡壹張）、筆記│
 │    │            │            │                    │本貳本，均沒收之。                          │
 ├──┼──────┼──────┼──────────┼──────────────────────┤
 │ 15 │98年11月 8日│被告田美香、│被告田美香、黃聖洲於│黃聖洲共同販賣第一級毒品，處有期徒刑柒年捌月│
 │    │晚上6時4分許│黃聖洲：    │98年11月8日晚上6時4 │，因販賣第一級毒品所得新臺幣伍佰元與田美香連│
 │    │            │0000000000號│分後某時在臺南市西門│帶沒收之，如全部或一部不能沒收時，以其與田美│
 │    │            │證人曾思雨：│路某公園販售第一級毒│香之財產連帶抵償之；扣案之門號0000000│
 │    │            │0000000000號│品海洛因1包計5百元予│四九八號行動電話壹支（含ＳＩＭ卡壹張）、筆記│
 │    │            │            │曾思雨              │本貳本，均沒收之。                          │
 │    │            │            │                    │                                            │
 │    │            │            │                    │田美香共同販賣第一級毒品，處有期徒刑柒年捌月│
 │    │            │            │                    │，因販賣第一級毒品所得新臺幣伍佰元與黃聖洲連│
 │    │            │            │                    │帶沒收之，如全部或一部不能沒收時，以其與黃聖│
 │    │            │            │                    │洲之財產連帶抵償之；扣案之門號0000000│
 │    │            │            │                    │四九八號行動電話壹支（含ＳＩＭ卡壹張）、筆記│
 │    │            │            │                    │本貳本，均沒收之。                          │
 ├──┼──────┼──────┼──────────┼──────────────────────┤
 │ 16 │98年11月10日│被告田美香、│被告田美香、黃聖洲於│黃聖洲共同販賣第一級毒品，處有期徒刑柒年捌月│
 │    │晚上11時4分 │黃聖洲：    │98年11月10日晚上11時│，因販賣第一級毒品所得新臺幣伍佰元與田美香連│
 │    │許          │0000000000號│4分後某時在臺南市西 │帶沒收之，如全部或一部不能沒收時，以其與田美│
 │    │            │證人曾思雨：│門路某公園販售第一級│香之財產連帶抵償之；扣案之門號0000000│
 │    │            │0000000000號│毒品海洛因1包計5百元│六四三號行動電話壹支（含ＳＩＭ卡壹張）、筆記│
 │    │            │            │予曾思雨            │本貳本，均沒收之。                          │
 │    │            │            │                    │                                            │
 │    │            │            │                    │田美香共同販賣第一級毒品，處有期徒刑柒年捌月│
 │    │            │            │                    │，因販賣第一級毒品所得新臺幣伍佰元與黃聖洲連│
 │    │            │            │                    │帶沒收之，如全部或一部不能沒收時，以其與黃聖│
 │    │            │            │                    │洲之財產連帶抵償之；扣案之門號0000000│
 │    │            │            │                    │六四三號行動電話壹支（含ＳＩＭ卡壹張）、筆記│
 │    │            │            │                    │本貳本，均沒收之。                          │
 ├──┼──────┼──────┼──────────┼──────────────────────┤
 │ 17 │98年11月16日│被告田美香、│被告田美香、黃聖洲於│黃聖洲共同販賣第一級毒品，處有期徒刑柒年捌月│
 │    │晚上8時11分 │黃聖洲：    │98年11月16日晚上8時 │，因販賣第一級毒品所得新臺幣伍佰元與田美香連│
 │    │許          │0000000000號│11分後某時在臺南市西│帶沒收之，如全部或一部不能沒收時，以其與田美│
 │    │            │證人曾思雨：│門路某公園販售第一級│香之財產連帶抵償之；扣案之門號0000000│
 │    │            │0000000000號│毒品海洛因1包計5百元│四九八號行動電話壹支（含ＳＩＭ卡壹張）、筆記│
 │    │            │            │予曾思雨            │本貳本，均沒收之。                          │
 │    │            │            │                    │                                            │
 │    │            │            │                    │田美香共同販賣第一級毒品，處有期徒刑柒年捌月│
 │    │            │            │                    │，因販賣第一級毒品所得新臺幣伍佰元與黃聖洲連│
 │    │            │            │                    │帶沒收之，如全部或一部不能沒收時，以其與黃聖│
 │    │            │            │                    │洲之財產連帶抵償之；扣案之門號0000000│
 │    │            │            │                    │四九八號行動電話壹支（含ＳＩＭ卡壹張）、筆記│
 │    │            │            │                    │本貳本，均沒收之。                          │
 ├──┼──────┼──────┼──────────┼──────────────────────┤
 │ 18 │98年11月17日│被告田美香、│被告田美香、黃聖洲於│黃聖洲共同販賣第一級毒品，處有期徒刑柒年捌月│
 │    │下午4時55分 │黃聖洲：    │98年11月17日下午4時 │，因販賣第一級毒品所得新臺幣伍佰元與田美香連│
 │    │許至同日下午│0000000000號│57分後某時在臺南市西│帶沒收之，如全部或一部不能沒收時，以其與田美│
 │    │4 時57分許  │證人曾思雨：│門路某公園販售第一級│香之財產連帶抵償之；扣案之門號0000000│
 │    │            │0000000000號│毒品海洛因1包計5百元│五四九號行動電話壹支（含ＳＩＭ卡壹張）、筆記│
 │    │            │            │予曾思雨            │本貳本，均沒收之。                          │
 │    │            │            │                    │                                            │
 │    │            │            │                    │田美香共同販賣第一級毒品，處有期徒刑柒年捌月│
 │    │            │            │                    │，因販賣第一級毒品所得新臺幣伍佰元與黃聖洲連│
 │    │            │            │                    │帶沒收之，如全部或一部不能沒收時，以其與黃聖│
 │    │            │            │                    │洲之財產連帶抵償之；扣案之門號0000000│
 │    │            │            │                    │五四九號行動電話壹支（含ＳＩＭ卡壹張）、筆記│
 │    │            │            │                    │本貳本，均沒收之。                          │
 ├──┼──────┼──────┼──────────┼──────────────────────┤
 │ 19 │98年11月22日│被告田美香、│被告田美香、黃聖洲於│黃聖洲共同販賣第一級毒品，處有期徒刑柒年捌月│
 │    │晚上10時11分│黃聖洲：    │98年11月22日晚上10時│，因販賣第一級毒品所得新臺幣伍佰元與田美香連│
 │    │許至同日晚上│0000000000號│14分後某時在臺南市西│帶沒收之，如全部或一部不能沒收時，以其與田美│
 │    │10時14分許  │證人曾思雨：│門路某公園販售第一級│香之財產連帶抵償之；扣案之門號0000000│
 │    │            │0000000000號│毒品海洛因1包計5百元│五四九號行動電話壹支（含ＳＩＭ卡壹張）、筆記│
 │    │            │            │予曾思雨            │本貳本，均沒收之。                          │
 │    │            │            │                    │                                            │
 │    │            │            │                    │田美香共同販賣第一級毒品，處有期徒刑柒年捌月│
 │    │            │            │                    │，因販賣第一級毒品所得新臺幣伍佰元與黃聖洲連│
 │    │            │            │                    │帶沒收之，如全部或一部不能沒收時，以其與黃聖│
 │    │            │            │                    │洲之財產連帶抵償之；扣案之門號0000000│
 │    │            │            │                    │五四九號行動電話壹支（含ＳＩＭ卡壹張）、筆記│
 │    │            │            │                    │本貳本，均沒收之。                          │
 └──┴──────┴──────┴──────────┴──────────────────────┘

司法院資訊處製作；財團法人民間司法改革基金會備份。
